

Artem Danilov

Web/Frontend developer

M artemdanilow95@gmail.com

**** +48 797 667 497

Podsumowanie zawodowe

Jestem programistą z 3 letnim doświadczeniem komercyjnym w tworzeniu stron internetowych. Przed rozpoczęciem pierwszej pracy jako programista przez około rok czerpałem wiedzę z szerokopojętego internetu. Od marca tego roku postanowiłem poszerzyć horyzonty i poszukać nowych wyzwań.

Umiejętności twarde









PHP



Sass





React













Nex

Alpine

Livewire

Tailwind

Statamic

Figma



Git

Umiejętności miękkie

Komunikacja interpersonalna Umiejętność pracy zespołowej Odporność psychiczna Zaangażowanie Adaptacyjność Samodyscyplina

Doświadczenie

FREELANCE

Web developer | 03.2023 - obecnie

- Nauka nowych technologii takich jak: PHP, React, Next, Typescript.
- Komunikowanie się z klientami w celu zrozumienia ich oczekiwań oraz skoordynowania działań programistycznych z ich potrzebami.
- Projektowanie interfejsów użytkownika (UI/UX) w Figmie.
- Programowanie warstwy frontend i backend.

Projekty

4DMIND

Frontend developer | 02.2021 - 02.2023

- Tworzenie i edycja stron internetowych, z użyciem technologii: HTML, CSS, Javascript, TailwindCss, Alpine.js i Statamic CMS.
- Tworzenie reużywalnych komponentów.
- Migracja serwisów z innych CMS i starszej wersji Statamic CMS.

- Ulepszanie stron pod względem Performance i SEO.
- Tworzenie dokumentacji oraz przeprowadzanie szkoleń z obsługi CMS.
- Wsparcie techniczne dla klientów z Polski i zagranicy.

Projekty

- & 4dmind.com
- & highlandsolutions.com
- \mathscr{O} rapidrobotics.com
- @ mathriders.pl
- ∅ northendeavor.com

GRAWITACJA SPORT ACADEMY (PRACA DORYWCZA)

Instruktor akrobatyki | 05.2018 - obecnie

• Nauczanie elementów akrobatycznych/gimnastycznych w grupach i indywidualnie.

ITAKA (PRACA SEZONOWA)

Animator | 06.2019 - 09.2019

- Organizacja aktywności dla międzynarodowych grup turystów w hotelu w Bułgarii.
- Wsparcie rezydentów w transferach lotniskowych.

DTMO GLOBAL

Grafik komputerowy | 02.2018 - 08.2018

- Zarządzanie stronami w CMS.
- Wprowadzanie zmian w kodzie HTML i CSS.
- Tworzenie obrazów i banerów reklamowych (statycznych i animowanych).

Wykształcenie

STUDIUM POLICEALNE MEDYCYNY SPORTU

Wykształcenie zawodowe | 2017 - 2019

kierunek: Technik masażysta

Języki





📐 Angielski

średnio-zaawansowany wyższy



Zainteresowania

Martial Arts Tricking

Gimnastyka sportowa

Podróże

Wyrażam zgodę na przetwarzanie moich danych osobowych dla potrzeb niezbędnych do realizacji procesu rekrutacji (zgodnie z ustawą z dnia 10 maja 2018 roku o ochronie danych osobowych (Dz. Ustaw z 2018, poz. 1000) oraz zgodnie z Rozporządzeniem Parlamentu Europejskiego i Rady (UE) 2016/679 z dnia 27 kwietnia 2016 r. w sprawie ochrony osób fizycznych w związku z przetwarzaniem danych osobowych i w sprawie swobodnego przepływu takich danych oraz uchylenia dyrektywy 95/46/WE (RODO).